臺灣臺南地方法院刑事判決
111年度侵訴字第31號
公  訴  人  臺灣臺南地方檢察署檢察官
被      告  葉冠緯



選任辯護人  陳昱良律師
上列被告因妨害性自主案件，經檢察官提起公訴（110年度偵字
第11269號），本院判決如下：
    主  文
甲○○對於未滿十四歲之女子為性交，處有期徒刑壹年陸月；又
對於未滿十四歲之女子為性交，處有期徒刑壹年陸月；又對於未
滿十四歲之女子為性交，處有期徒刑壹年陸月。應執行有期徒刑
壹年拾月。緩刑參年，緩刑期內付保護管束。
    事  實
一、甲○○與代號AC000-A110096號(民國97年2月生，真實姓名年
    籍詳卷，下稱A女)於民國110年4月間透過網路相識。甲○○對
    A女為下列行為：
　㈠甲○○主觀上可預見A女可能係未滿14歲之女子，性自主能力及
    身體自主判斷能力均尚未成熟，竟基於縱使與未滿14歲之女
    子為性交亦不違背其本意之未必故意，於110年4月17日晚間
    9時許，在址設臺南市○○區○○路000號之「鼎立安商旅」，未
    違反A女之意願，以其陰莖插入A女陰道內，以此方式與未滿
    14歲之A女為性交行為1次。
　㈡甲○○經A女告知實際年齡後，明知A女為未滿14歲之女子，竟
    基於對於未滿14歲之女子為性交之犯意，於110年4月18日凌
    晨0時許，在址設臺南市○區○○街00號之「富第大飯店」，未
    違反A女之意願，以其陰莖插入A女陰道內，以此方式與未滿
    14歲之A女為性交行為1次。
　㈢甲○○明知A女為未滿14歲之女子，竟基於對於未滿14歲之女子
    為性交之犯意，於110年4月19日上午9時許、同日下午1時許
    ，接續在其於臺南市○○區○○○街00號3樓住處，未違反A女之
    意願，以其陰莖插入A女陰道內，以此方式與未滿14歲之A女
    為性交行為。
二、案經A女之母代號AC000-A110096A號(下稱A母)訴由臺南市政
    府警察局永康分局報告臺灣臺南地方檢察署檢察官偵查起訴
    。
    理  由
壹、程序部分：
一、按性侵害犯罪防治法所稱性侵害犯罪，係指觸犯刑法第221
    條至第227條、第228條、第229條、第332條第2項第2款、第
    334條第2款、第348條第2項第1款及其特別法之罪；又行政
    機關、司法機關及軍法機關所製作必須公示之文書，不得揭
    露被害人之姓名、出生年月日、住居所及其他足資識別被害
    人身分之資訊，性侵害犯罪防治法第2條第1項、第12條第2
    項分別定有明文。另性侵害犯罪防治法第12條所定其他足資
    識別被害人身分之資訊，包括被害人照片或影像、聲音、住
    址、親屬姓名或其關係、就讀學校與班級或工作場所等個人
    基本資料，性侵害犯罪防治法施行細則第6條亦有明文。本
    件被告所犯係屬性侵害犯罪防治法所稱之性侵害犯罪，為避
    免被害人身分遭揭露，本判決對於A女及A母之姓名等足資識
    別身分之資訊，均予以隱匿，合先敘明。
二、按被告以外之人於審判外之陳述，雖不符刑事訴訟法第159
    條之1至第159條之4等規定，而經當事人於審判程序同意作
    為證據，法院審酌該言詞陳述或書面陳述作成時之情況，認
    為適當者，亦得為證據。當事人、代理人或辯護人於法院調
    查證據時，知有第159條第1項不得為證據之情形，而未於言
    詞辯論終結前聲明異議者，視為有前項之同意，同法第159
    條之5定有明文。經查，本判決下列所引用之證據，其中屬
    傳聞證據之部分，業據當事人、辯護人同意有證據能力，本
    院審酌該具有傳聞證據性質之證據，其取得過程並無瑕疵，
    與待證事實具有關聯性，證明力非明顯過低，以之作為證據
    係屬適當，依刑事訴訟法第159條之5規定，自得作為證據。
貳、實體部分： 
一、被告對上開犯罪事實均坦承不諱，核與被害人A女之證述相
    符（警卷第15-19、21-24 頁，偵卷第33-37、71-73 頁），
    且有內政部警政署刑事警察局110年6月21日刑生字第110005
    3387號鑑定書（內容係被害人A女之內褲採得之DNA-STR型別
    與被告相符，偵卷第19-21 頁）、A女之代號與真實姓名對
    照表（警卷彌封袋）、A 女照片4 張（偵卷彌封袋）、A女
    之臺南市立安南醫院受理疑似性侵害事件驗傷診斷書（警卷
    彌封袋）可憑，足認被告之上開自白與事實相符，可予採信
    。是本件事證明確，被告上開犯行堪以認定，應依法論科。
二、核被告於犯罪事實一之㈠㈡㈢所為，均係犯刑法第227條第1 項
    之對於未滿14歲之女子為性交罪。被告於犯罪事實一之㈢部
    分，於密接之時間，均在其上開住處與A女為性交行為，應
    論以接續犯。又前開條文既係以被害人年齡未滿14歲為其處
    罰之特別要件，自無再適用兒童及少年福利與權益保障法第
    112 條規定加重處罰之餘地。被告於犯罪事實一之㈠㈡㈢先後
    所犯對於未滿14歲之女子為性交罪共3次，犯意各別，應予
    分論併罰。另前開刑法第227條第1項之妨害性自主罪，係為
    保護兒童、少年身心得以正常發育成長，就未滿14歲之男女
    因生理及心智發育未臻成熟，對於性行為欠缺健全之意思決
    定能力，並防止父母、監護人等對於少男、少女之保護教養
    權受侵害，就該行為定以3 年以上10年以下有期徒刑之法定
    刑，處罰甚重，惟被告於案發時甫19歲，係因拙於控制情慾
    ，一時衝動，而為本件犯行，衡其主觀惡性尚非重大，且於
    案發時與A女為男女朋友關係，並未違背A女意願為之，A女
    表示不願提出告訴（警卷第24頁），被告犯後已賠償A母新
    臺幣6萬6千元完畢，A母於本院審理時陳稱請給被告一個機
    會（本院卷第103頁）等情節，本院經核認法定最輕本刑3年
    以上有期徒刑之處罰，仍屬情輕法重，難謂符合罪刑相當性
    原則及比例原則，此情形在客觀上足以引起一般同情，顯可
    憫恕，爰就被告所為上開3次犯行各依刑法第59條規定減輕
    其刑。
三、爰審酌A女為年幼少女，對於性自主能力未臻成熟，被告竟
    一時衝動，無法克制己身之情慾，仍對A女為前開性交行為
    ，對於A女身心健康與人格發展均有不良影響，惟念及被告
    犯罪手段平和，犯後始終坦承犯行，被害人A女不願提出告
    訴，A母業已原諒被告，業如前述，且被告無前科紀錄，素
    行良好等一切情狀，各量處如主文所示之刑，並定其應執行
    之刑，以資懲儆。末查被告未有前科紀錄，素行尚佳，有臺
    灣高等法院被告前案紀錄表1份在卷可憑，且被害人不願提
    出告訴，被告業已賠償A母完畢，並徵得A母原諒，業如上述
    ，足見被告犯後確有悔意，而被告僅因一時失慮致罹刑典，
    信其經此教訓，應知警惕而無再犯之虞，是本院認為所宣告
    之刑以暫不執行為適當，爰依刑法第74條第1項第1款規定，
    宣告緩刑3年，併依同法第93條第1項第1款之規定諭知交付
    保護管束，俾希冀由觀護人予以適當督促，以啟自新。
據上論斷，應依刑事訴訟法第299條第1項前段，刑法第227條第1
項、第59條、第51條第5款、第74條第1項第1款、第93條第1項第
1款，判決如主文。
本案經檢察官白覲毓提起公訴，檢察官乙○○到庭執行職務。
中　　華　　民　　國　　111 　年　　5 　　月　　19　　日
　　　　　　　　　刑事第八庭   審判長法　官 鄭燕璘
　　　　　　　　　                   法  官 陳碧玉
　　　　　　　　　                   法  官 郭瓊徽
以上正本證明與原本無異。
如不服本判決應於收受本判決後20日內向本院提出上訴書狀，並
應敘述具體理由。其未敘述上訴理由者，應於上訴期間屆滿後20
日內向本院補提理由書狀（均須按他造當事人之人數附繕本）「
切勿逕送上級法院」。 
                                     書記官 王珮君
中　　華　　民　　國　　111 　年　　5 　　月　　19　　日

附錄
中華民國刑法第227條
（未成年人）
對於未滿十四歲之男女為性交者，處3年以上10年以下有期徒刑
。
對於未滿十四歲之男女為猥褻之行為者，處6月以上5年以下有期
徒刑。
對於十四歲以上未滿十六歲之男女為性交者，處7年以下有期徒
刑。
對於十四歲以上未滿十六歲之男女為猥褻之行為者，處3年以下
有期徒刑。
第1項、第3項之未遂犯罰之。